【裁判字號】    88,易,4451
【裁判日期】    890119
【裁判案由】    贓物
【裁判全文】
臺灣板橋地方法院刑事判決                        八十八年度易字第四四五一號
    公  訴  人  臺灣板橋地方法院檢察署檢察官
    被      告  丙○○
                乙○○
右列被告等因贓物案件，經檢察官提起公訴（八十八年度偵字第二○七七二號），本
院判決如左：
    主  文
丙○○收受贓物，處拘役貳拾日，如易科罰金，以參佰元折算壹日。
乙○○收受贓物，累犯，處拘役參拾日，如易科罰金，以參佰元折算壹日。
    事  實
一、乙○○曾於民國八十五年間，因違反麻醉藥品管理條例案件，經台灣基隆地方法
    院判處有期徒刑四月確定，於八十六年三月二十七日有期徒刑執行完畢，又於八
    十七年間，因恐嚇案件，經本院判處有期徒刑一年確定˙於八十八年七月七日縮
    刑期滿執行完畢（構成累犯）。丙○○明知車號ＵＴＥ─八三七號輕型機車，為
    來路不明之贓物（該機車為曹美貞所有，由甲○○占有使用中，於八十八年八月
    二十二日晚上十一時許至同年月二十四日上午八時許間某時點，在台北縣蘆洲市
    ○○街九○巷三三號前為不詳之人所竊取），仍於八十八年八月二十三日下午三
    時許，在臺北縣蘆洲市○○街二十二巷三十九弄二十號前，向真實姓名年籍不詳
    綽號「小亥」之成年男子收受使用，而乙○○亦明知前開機車係來路不明之贓車
    ，仍於八十八年八月二十三日下午四時許，在台北縣三重市○○街四十三巷三十
    三號前，向丙○○借用上開機車而收受之。嗣於八十八年九月二日晚上六時許，
    乙○○騎乘上開機車，行經台北縣三重市○○街一三六號前時，為警當場查獲。
二、案經台北市政府警察局中正第一分局移送台灣板橋地方法院檢察署檢察官偵查起
    訴。
    理  由
一、訊據被告丙○○對於前揭時地，向真實姓名年籍不詳綽號「小亥」之成年男子收
    受車號ＵＴＥ─八三七號機車之事實及被告乙○○對於前揭時地，向丙○○借用
    上開機車之事實，固均坦承不諱，惟均矢口否認對該機車有贓物之認知，丙○○
    辯稱：是「小亥」將該部機車騎來請伊修理的，「小亥」沒說車子是何人的，伊
    尚未修理即借給乙○○，伊不知該車係屬盜贓云云，被告乙○○辯稱：伊向丙○○借用上開機車，伊不知道車子何來云云。惟查：上開車牌號碼ＵＴＥ─八三七
    號輕機車係屬曹美貞所有，由甲○○占有使用中，於八十八年八月二十二日晚上
    十一時許至同年月二十四日上午八時許間某時點，在台北縣蘆洲市○○街九○巷
    三三號前為不詳之人所竊取之事實，業經被害人甲○○於警訊中指述明確，並有
    車輛竊盜、車牌失竊資料個別查詢報表─查詢車輛認可資料及被害人立具之贓物
    認領保管單各一紙在卷可稽，該輕機車確屬被害人失竊之盜贓無誤。次查，被告
    丙○○若確係為綽號「小亥」之男子代為修理上開機車而收受之，其要無於取得
    機車之當日（八十八年八月二十三日）隨即借予被告乙○○騎用，至八十八年九
    月二日始為警查獲之理。又被告丙○○於本院審理中另辯稱：「小亥」騎車交給
    伊時，乙○○有看到云云（見本院八十八年十二月十七日訊問筆錄），惟被告乙○○則供稱：沒有看到是何人交車給丙○○等語（見本院八十八年十二月二十二
    日訊問筆錄），是被告二人所述顯不相符，被告丙○○復始終無法舉出綽號「小
    亥」之人之真實姓名住址以供本院查證，是其所辯尚難採信。再查，行車執照係
    行車之許可證，並應隨車攜帶以備查驗，道路交通安全規則第八條、第十二條分
    別定有明文，被告乙○○向丙○○借用上開機車時，既未索取行車執照，亦未約
    明借用期限，且其於本院審理中亦供稱：丙○○之前有在騎機車，但不知是否為
    這一部機車等語（見本院八十八年十二月二十二日訊問筆錄），是衡諸社會一般
    常情判斷，被告乙○○於向被告丙○○借車之時，對該機車之來源之正當性即值
    懷疑，縱被告乙○○對該車原屬何人所有，係於何時何地遭失竊等情未必有明確
    認知，然其任意收受並使用來路可疑之贓車，仍無解於收受贓物之刑責。本件事
    證明確，被告等犯行均堪予認定，應依法科。
二、核被告丙○○、乙○○所為，係犯刑法第三百四十九條第一項之收受贓物罪。被
    告乙○○有如事實欄所述之犯罪、科刑及執行情形，有台灣高等法院檢察署刑案
    紀錄簡覆表在卷足參，其於有期徒刑執行完畢後五年內，再犯有期徒刑以上刑之
    本罪，為累犯，應依刑法第四十七條之規定，加重其刑。爰審酌被告等犯罪之動
    機、目的、手段、所生危害及犯罪後之態度等一切情狀，分別量處如主文所示之
    刑，並諭知易科罰金之折算標準。
據上論斷，應依刑事訴訟法第二百九十九條第一項前段，刑法第三百四十九條第一項
、第四十七條、第四十一條，罰金罰鍰提高標準條例第一條前段、第二條，判決如主
文。
本案經檢察官郭學廉到庭執行職務。
中    華    民    國      八十九      年      一      月      十九      日
                                  臺灣板橋地方法院刑事第二庭
                                      法  官  白  光  華
右正本證明與原本無異。
如不服本判決，應於判決送達後十日內，向本院提出上訴狀。
                                      書記官  韓  毓  寧
中      華      民      國      八十九      年      一      月   二十   日
附錄本案所犯法條全文
刑法第三百四十九條
收受贓物者，處三年以下有期徒刑、拘役或五百元以下罰金。
搬運、寄藏、故買贓物或為牙保者，處五年以下有期徒刑、拘役或科或併科一千元以
下罰金。
因贓物變得之財物以贓物論。


司法院資訊處製作；財團法人民間司法改革基金會備份。
